# 陈版，请教合并递延所得税问题

提问人：wumin88838 时间：2010-12-02 18:37:11
陈版，一般非同一控制下的吸收合并和同一控制下的吸收合并，需要考虑递延所得税的影响，那么非同一控制下的控股合并和同一控制下的控股合并从理论上也许考虑递延所得税的影响，但是从所得税法来说，是法人所得税制，这时从考虑递延所得税从合并报表考虑，是不是更多的合并报表的实体性理论考虑，对具体的合并的子公司其实没有实际意义，不是代表实际未来需要考虑的所得税影响。

回答人：chenyiwei
这是从合并集团这一特定会计主体的实体观点出发的。所以递延所得税只是体现于合并报表（经济主体）的层面，而不会体现于作为被购买方的子公司的个别报表层面。